---
title: "Pc 3"
output: html_document
date: '2022-06-27'
---

```{r}

library(rio)
library(Rmisc)
library (stargazer)
library(moments)
library(DescTools)
library(BBmisc)
library(cluster)
library(factoextra)
library(tidyverse)
library(dplyr)
library(stringr)
library(rio)
library(htmltab)
library(rvest)
library(stringr)
library(readr)


```
**REPOSITORIO GITHUB: https://github.com/jean27272727/PC_3_EST2-.git**




#Parte I: Construcción de la base de datos 


```{r}
#data1: Emisiones de CO2 (kt)
CO2 =import("https://github.com/jean27272727/PC_3_EST2-/blob/1d150e211c46e81611a45f882912c790c65ac544/EmicionCo2_4151512.csv?raw=true")
```

```{r}
#Reconfiguracion
export(CO2, "CO2.csv")
CO2= import("CO2.csv", encoding = "UTF-8")
```

```{r}
#borrar datos perdidos


CO2.1= CO2 %>% select(V1, V62)

```

```{r message=FALSE, echo=FALSE, include=FALSE}
str(CO2.1)
```

```{r}
CO2.1= na.omit(CO2.1)

```

```{r}
#Eliminamos filas
  colnames(CO2.1) = c("Pais","Emicion Co2")
CO2.1 =CO2.1[-c(1),]
CO2.1 =CO2.1[-c(1:3),]

CO2.1$AÑO= 2017

```
```{r}
#reseteamos
row.names(CO2.1) = NULL



```

```{r}
#exportamos
export(CO2.1,"CO2.1.csv")
```



```{r}
#data2: Emisiones de metano (kt de equivalente de CO2)


Metano= import("https://github.com/jean27272727/PC_3_EST2-/blob/1d150e211c46e81611a45f882912c790c65ac544/EmicionMetano.csv?raw=true")

```

```{r}

export(Metano, "Metano.csv")
Metano= import("Metano.csv", encoding = "UTF-8")
```

```{r}
#borrar datos perdidos

Metano1= Metano %>% select(V1, V62)

```

```{r}
Metano1= na.omit(Metano1)

```

```{r}
#Eliminamos filas
colnames(Metano1) = c("Pais","Emicion Metano")
Metano1 =Metano1[-c(1),]
Metano1 =Metano1[-c(1:3),]

Metano1$AÑO= 2017
```

```{r}
#reseteamos
row.names(Metano1) = NULL
```

```{r}
#Data 3: Emisiones de óxido nitroso (miles de toneladas métricas de equivalente de CO2)
OxidoNitroso= import("https://github.com/jean27272727/PC_3_EST2-/blob/1d150e211c46e81611a45f882912c790c65ac544/EmicionOxidoNitroso.csv?raw=true")

```

```{r}

export(OxidoNitroso, "OxidoNitroso.csv")
OxidoNitroso= import("OxidoNitroso.csv", encoding = "UTF-8")
```

```{r}
#borrar datos perdidos

OxidoNitroso1= OxidoNitroso %>% select(V1, V62)

```

```{r}
OxidoNitroso1= na.omit(OxidoNitroso1)

```

```{r}
#Eliminamos filas
colnames(OxidoNitroso1) = c("Pais","Emision Oxido Nitroso")
OxidoNitroso1 =OxidoNitroso1[-c(1),]
OxidoNitroso1 =OxidoNitroso1[-c(1:3),]

OxidoNitroso1$AÑO= 2017
```

```{r}
#reseteamos
row.names(OxidoNitroso1) = NULL
```

```{r}
OxidoNitroso1$AÑO= 2017
```

```{r}

Union=merge(CO2.1,Metano1,all=TRUE)

Union_Final=merge(Union,OxidoNitroso1,all=TRUE)
```
# Primer Join

Se utiliza el Outer join: 

El outer join, o unión completa, combina todas las columnas de ambos conjuntos de datos en uno para todos los elementos. Es por ello que este "join" es adecuado porque permite tener una vision completa del conjunto de emición de elementos contaminantes en su conjunto: Metano, Co2 y Oxido nitroso. 
```{r}
numBreaks=nclass.Sturges(na.omit(Union_Final$`Emicion Co2`))
labels=c("1","2","3","4","5","6","7","8","9")
Union_Final$`Emicion Co2` = cut(Union_Final$`Emicion Co2`,breaks = numBreaks,labels, oredered_result = T)
table(Union_Final$`Emicion Co2`)

#Categorias
#(-3.33e+04,3.71e+06]  (3.71e+06,7.41e+06]  (7.41e+06,1.11e+07]  (1.11e+07,1.48e+07] 
                 #217                    5                    2                    6 
 #(1.48e+07,1.85e+07]  (1.85e+07,2.22e+07]  (2.22e+07,2.59e+07]  (2.59e+07,2.96e+07] 
                 #  1                    4                    0                    0 
 #(2.96e+07,3.34e+07] 
                 #  1 

#Justificacion de la particion:

```


#Índice de Desarrollo Humano 2019 
```{r}

link_IDH = "https://datosmacro.expansion.com/idh"
pagina_web=read_html(link_IDH)
pagina_web
css_IDH="tr"
IDH_html = html_nodes(pagina_web,css_IDH)
IDH_texto = html_text(IDH_html)
head(IDH_texto)
#se convierte a un data frame 
data_IDH=data.frame(IDH_texto)
head(data_IDH)


```

# LIMPIEZA Y ORDENAMIENTO

```{r}
names(data_IDH)
```

```{r}
#Eliminacion de la primera fila por la necesidad del metodo de particion
data_IDH=data_IDH[-1,]
```

```{r}
#Nueva data frame
data_IDH=data.frame(data_IDH)
```

## Pais
```{r}
# se realiza la priemra particion y se crea a variable pais. 
data_IDH$Pais=str_split(data_IDH$data_IDH,"[+]",simplify = T)[,1]

#Se elimina el caracter "[" 
data_IDH$Pais=gsub("[[:punct:]]","",data_IDH$Pais)

#Se borra el espacio en blanco dejado al final.
data_IDH$Pais =trimws(data_IDH$Pais,which=c("right"),whitespace = "[\\h\\v]")
```

```{r}
#Segunda particion para obtener los datos de IDH, variacion y ranking 
data_IDH$particion2=str_split(data_IDH$data_IDH,"]",simplify = T)[,2]
```
## IDH
```{r}
#Se obtiene los cinco primero caracreres de la segunda particion.   
data_IDH$IDH_2019=substr(data_IDH$particion2,1,5)
 
data_IDH$IDH_2019=gsub(",",".",data_IDH$IDH_2019)
```
# VARIACIÓN
```{r}
#Se hace una última partición del vector partición 2 para sacar el ranking y variación:
data_IDH$Variacion=str_split(data_IDH$particion2,"º",simplify = T)[,2]
```
## RANKING
```{r}
#se procede a partir de los caracteres 6 y 7
data_IDH$Ranking=substr(data_IDH$particion2,6,7)
data_IDH$Ranking=gsub("º","",data_IDH$Ranking)
```



**SE DEBE CONSIDERAR, SIN EMBARGO, PARA LOS MOTIVOS DE ESTE TRABAJO, SOLO SE CONSIDERARAN LAS VARIABLES DE Pais E IDH, POR LO QUE SE ELIMINAN LAS DEMÁS**

```{r}
data_IDH=data_IDH[,c(2,4)]
head(data_IDH)
```
**Estructura de la data 2019**


```{r}
#Se convierte a variable numérica
data_IDH$IDH_2019=as.numeric(data_IDH$IDH_2019)
```


# MERGE DE LA BASE DE LAS BASES DE DATOS

```{r}
Reporte=merge(Union_Final,data_IDH, all.X = TRUE)
head(Reporte)
```

#Segundo join
se eligio el metodo left join porque en terminos generales ya se habia limpiado la datas anteriores de las cuales se tenia la informacion completa, por lo que al agregar el IDH no se hubieran agregado lso valores perdidos antes eliminados. 


```{r}
str(Reporte)
summary(Reporte)


```

```{r}
#Se exportan las datas 
export(Reporte,"Reporte.csv")
export(Union_Final,"Union_Final.csv")
export(data_IDH,"Data_IDH.csv")
```



